【裁判字號】    95,台上,7280
【裁判日期】    951228
【裁判案由】    偽造文書等
【裁判全文】
最高法院刑事判決            九十五年度台上字第七二八○號
上   訴 人  甲○○
被      告  彭准南
            乙○○
上列上訴人因自訴被告等偽造文書等案件，不服台灣高等法院中
華民國九十五年十月二十七日第二審判決（九十五年度上訴字第
三九一九號，自訴案號：台灣台北地方法院九十五年度自字第九
七號），提起上訴，本院判決如下：
    主  文
上訴駁回。
    理  由
按刑事訴訟法第三百七十七條規定，上訴於第三審法院，非以判
決違背法令為理由，不得為之。是提起第三審上訴，應以原判決
違背法令為理由，係屬法定要件。如果上訴理由狀並未依據卷內
訴訟資料，具體指摘原判決不適用何種法則或如何適用不當，或
所指摘原判決違法情事，顯與法律規定得為第三審上訴理由之違
法情形，不相適合時，均應認其上訴為違背法律上之程式，予以
駁回。又犯罪之被害人得提起自訴，固為刑事訴訟法第三百十九
條第一項前段所明定，但此項自訴之提起，應委任律師行之，同
條第二項亦定有明文。自訴人未委任代理人者，法院應定期間以
裁定命其委任代理人，逾期仍不委任者，應諭知不受理之判決，
刑事訴訟法第三百二十九條第二項規定甚明。本件原判決以上訴
人提起自訴，未委任律師為代理人，經第一審裁定定期命其補正
，上訴人逾期仍未補正，因而維持第一審依刑事訴訟法第三百二
十九條第二項規定，諭知自訴不受理之判決，駁回上訴人在第二
審之上訴。已詳敘憑以認定之理由，從形式上觀察，並無違背法
令之情形。上訴意旨對原審之論斷，究有何違背法令，並未依據
卷內資料，為具體之指摘，仍執陳詞，以上訴人於民國九十一年
間已提起本件自訴，當時不需要委任律師為代理人，且依刑事訴
訟法施行法第七條之三但書之規定，亦無需委任律師為代理人云
云，據以指摘原判決違法。惟刑事訴訟法施行法第七條之三但書
，係就各級法院於修正之刑事訴訟法施行（即九十二年九月一日
）前，其繫屬中案件已依法踐行訴訟程序之效力而為規定。上訴
人係於九十五年七月二十日向第一審法院提起本件自訴，並非該
條規定「修正通過之刑事訴訟法施行前，已繫屬於各級法院之案
件」，自應依修正後刑事訴訟法之規定，委任律師為代理人。上
訴意旨，係以自己主觀之說詞，對原判決已明白論斷之事項再漫
為爭執，依首開說明，自難認係適法之第三審上訴理由。其上訴
違背法律上之程式，應予駁回。
據上論結，應依刑事訴訟法第三百九十五條前段，判決如主文。
中    華    民    國  九十五  年   十二   月  二十八  日
                      最高法院刑事第十一庭
                          審判長法官  謝  俊  雄
                                法官  陳  世  雄
                                法官  魏  新  和
                                法官  吳  信  銘
                                法官  徐  文  亮
      本件正本證明與原本無異
                                      書  記  官
中    華    民    國  九十六  年    一    月    四    日
                                                Ａ


司法院資訊處製作；財團法人民間司法改革基金會備份。
